【裁判字號】    92,交易,67
【裁判日期】    920602
【裁判案由】    公共危險
【裁判全文】
臺灣彰化地方法院刑事判決                          九十二年度交易字第六七號
    公  訴  人  臺灣彰化地方法院檢察署檢察官
    被      告  乙○○
右列被告因公共危險案件，經檢察官聲請簡易判決處刑（九十二年度偵字第八八七號
），本院員林簡易庭認為不宜，移由本院審理判決如左：
    主      文
乙○○服用酒類，不能安全駕駛動力交通工具而駕駛，處拘役拾日，如易科罰金，
以佰元折算壹日，緩刑貳年。
    事      實
一、乙○○明知酒後開車易生危險，竟於民國九十二年一月十二日上午十時許，在彰
    化縣埔心鄉經口村飲用米酒，其酒後呼氣酒精濃度達每公升一點四八毫克，已不
    能安全駕駛動力交通工具，詎酒後仍騎乘車號ＴＰＯ─五八三號機車上路，嗣於
    同日十六時許，途經彰化縣埔心鄉○○路○段與成功路交岔口，因撞及路旁石頭
    ，而人車倒地受傷，由楊觀協發現報警處理，經檢測其呼氣酒精濃度達每公升一
    點四八毫克，始查知上情。
二、案經彰化縣警察局溪湖分局報請臺灣彰化地方法院檢察署檢察官偵辦。
    理      由
一、訊據被告乙○○對於在右揭時、地駕車之事實固坦白承認，惟辯稱：當天因沒有
    帶安全帽，警察要攔查，才撞到警車之前輪，並不是撞到石頭，當天因為要去機
    場接我太太，結果因為發生這件事才延後云云。後又辯稱：當日未在現場，否則
    伊當日怎麼可能有搭乘晚間七時二十五分之飛機前往澳門云云。惟查：右揭犯罪
    事實，業據被告於警詢時自白不諱，而證人即目擊者楊觀協於警詢、偵查及本院
    審理中證述：「（問：當時如何發現被告倒在路邊？）因為當時我們很多人在裡
    面泡茶，聽到碰撞聲音之後，我們就出來觀看，然後我就打一一九報警，當時並
    沒有看到警車、消防車。當時救護車先到，警車隨後才到。救護車到了之後，因
    為被告有受傷的情形，所以要把被告送醫就診，但是被告不要去醫院。」等語（
    見本院九十二年五月十九日審判筆錄）；證人即查獲本案之警員甲○○於偵查及
    本院審理證述：「當天是民眾報案，我們去的時候，消防隊的人員已經在現場，
    包括目擊證人都在現場。當天蔡警員負責通知，他是是值班，我是巡邏的兼本案
    承辦，當天被告拒絕送醫，消防隊的救護紀錄上有記載，主要是何欣彬負責。當
    天還有另一位警員陳寬煌，報案筆錄是他負責填寫。當時去的時候，並沒有看到
    其他的警員、巡邏車。我們研判被告當天是撞到路邊的水泥磚牆。」等語（見本
    院九十二年五月五日訊問筆錄），此外，並有酒精濃度測試紙、彰化縣警察局舉
    發違反道路交通管理事件通知單、刑法第一百八十五條之三案件測試觀察紀錄表
    、彰化縣消防局緊急救護紀錄表、彰化縣警察局道路交通事故調查報告表各一件
    在卷可稽。按參考德國、美國之認定標準，對於呼氣所含酒精濃度已達每公升○
    ‧五五毫克或血液中酒精濃度達百分之零點一一以上，肇事率為一般正常人之十
    倍，認為已達「不能安全駕駛」之標準（見法務部八十八年五月十八日法八八檢
    字第○○一六六九號函），被告案發當日復有語無倫次、意識模糊、泥醉等異常
    現象，業據上開觀察紀錄表載明，顯見被告當時已達不能安全駕駛交通工具之程
    度。再者被告為警查獲，當日（一月十二日）即隨案移送臺灣彰化地方法院檢察
    署，由值班檢察官進行訊問後，於當日晚間九時五十五分諭知交保新台幣一萬元
    ，再觀被告於本院提出之歐冠旅行社飛往澳門地區機位之日期係九十二年一月十
    三日十九時二十五分從高雄出發，有歐冠旅行社機位確認書在卷可佐，並非被告
    所指九十二年一月十二日之飛機，被告以前揭情詞置辯，係屬事後卸責之詞，不
    足憑信，本件事證明確其犯嫌足堪認定。
二、核被告所為，係犯刑法第一百八十五條之三之公共危險罪。爰審酌被告之素行、
    犯罪動機、手段、所生危害、犯罪後之態度、違法情節之輕重、智識程度等一切
    情狀，量處如主文所示之刑，併諭知易科罰金之折算標準。又查被告前因贓物案
    件，經法院判處有期徒刑六月確定，於七十四年九月六日執行完畢後，五年以內
    未曾受有期徒刑以上刑之宣告，有台灣彰化地方法院檢察署刑案資料查註紀錄表
    及台灣高等法院被告全國前案紀錄表在卷可稽，且被告目前並無工作，又於九十
    二年四月二十七日育有一子，有里長證明書及戶籍謄本可證，生活並非寬裕，其
    工作事業、家庭婚姻均待其本人維繫經營，其因一時怠忽而罹刑章，經此次偵審
    及刑之宣告後，當能知所警惕，本院認所宣告之刑以暫不執行為適當，併諭知緩
    刑二年，以期其自新、自勵。
據上論斷，應依刑事訴訟法第四百五十二條、第二百九十九條第一項前段，刑法第一
百八十五條之三、第四十一條第一項前段、第七十四條第二款，罰金罰鍰提高標準條
例第二條，判決如主文。
本案經檢察官吳怡盈到庭執行職務。
中      華      民      國    九十二    年      六      月      二      日
                                    臺灣彰化地方法院刑事第二庭
                                        法      官  李  水  源
右正本證明與原本無異。
如不服本判決，應於送達後十日內向本院提出上訴狀( 須附繕本 )。
                                        法院書記官  廖  建  興
中      華      民      國    九十二    年      六      月      五      日
刑法第一百八十五條之三：
服用毒品、麻醉藥品、酒類或其他相類之物，不能安全駕駛動力交通工具而駕駛者，
處一年以下有期徒刑、拘役或三萬元以下罰金。


司法院資訊處製作；財團法人民間司法改革基金會備份。
